# 请问先征后返的企业所得税属于政府补助吗？

提问人：mytruth 时间：2011-08-21 00:21:44
请问先征后返的企业所得税属于政府补助吗？

回答人：chenyiwei
一般理解应属于。但汇算清缴中正常的多退少补，以及政府返还批文中明确要求增加国家资本金或者作为国家独享资本公积的除外。

回答人：chenyiwei
回复 tony868lamy 的帖子
目前已很少见。地方违规的先征后返如果不考虑其合规性，可以理解为金额与企业所缴纳的税款挂钩的一项政府补助，只不过资金来源于财政资金而不是国库的退库。

回答人：chenyiwei
回复 yahmm 的帖子
应作为政府补助计入营业外收入，但相关政府批文明确要求专项用于非流动资产购建的应作为与资产相关的政府补助，分年计入损益；要求作为国家权益增加国家资本金的，作为国家资本性投入处理，不作为政府补助。